【裁判字號】    99,撤緩,114
【裁判日期】    990831
【裁判案由】    聲請撤銷緩刑
【裁判全文】
臺灣新竹地方法院刑事裁定             99年度撤緩字第114號
聲  請  人  臺灣新竹地方法院檢察署檢察官
受  刑  人  甲○○
上列聲請人因受刑人犯竊盜案件（本院99年度竹北簡字第116 號
），聲請撤銷緩刑之宣告（99年度執聲字第779 號），本院裁定
如下：
    主  文
聲請駁回。
    理  由
一、聲請意旨略以：上列受刑人甲○○因妨害風化案件，經鈞院
    以97年度訴字第1238號判決判處有期徒刑4 月，如易科罰金
    ，以新臺幣（下同）1000元折算1 日，緩刑2 年，緩刑期間
    內付保護管束，於98年2 月2 日確定。嗣由臺灣新竹地方法
    院檢察署以98年度執保字第35號執行緩刑期間付保護管束。
    惟受刑人於前述緩刑期內即99年1 月13日更犯竊盜案件，業
    經鈞院於99年3 月30日以99年度竹北簡字第116 號刑事簡易
    判決分別判處拘役20日、30日，應執行拘役40日，如易科罰
    金，以1000元折算一日，於99年4 月26日確定。核該受刑人
    所為，已合於刑法第75條之1 第1 項第2 款撤銷緩刑之宣告
    之規定；受刑人於緩刑期內（聲請書誤載為緩刑期前），復
    犯竊盜罪，其犯罪情節重大，顯然認為該緩刑之宣告已難收
    預期之效果，故請求法院為撤銷其緩刑之宣告，爰依刑事訴
    訟法第476 條規定聲請撤銷緩刑之宣告等語。
二、按刑法第75條之1 得撤銷緩刑宣告之規定，考其立法意旨略
    以：關於緩刑之撤銷，現行法第75條第1項固已設有2款應撤
    銷之原因；至得撤銷緩刑之原因，則僅於保安處分章內第93
    條第3 項與撤銷假釋合併加以規定，體例上不相連貫，實用
    上亦欠彈性，爰參酌德國及奧地利現行立法例增訂得撤銷緩
    刑之原因，其中現行關於緩刑前或緩刑期間故意犯他罪，而
    在緩刑期內受得易科罰金之有期徒刑之宣告者，列為應撤銷
    緩刑之事由，因認過於嚴苛，而排除第75條應撤銷緩刑之事
    由，移列至得撤銷緩刑事由，俾使「法官依被告再犯情節，
    而裁量是否撤銷先前緩刑之宣告」；其次，如有前開事由，
    但判決宣告拘役、罰金時，可見行為人仍未見悔悟，有列為
    得撤銷緩刑之事由，以資彈性適用，爰於第1 項第1 款、第
    2 款增訂之。且本條採用裁量撤銷主義，賦予法院撤銷與否
    之權限，特於第1 項規定實質要件為「足認原宣告之緩刑難
    收其預期效果，而有執行刑罰之必要」，供作審認之標準。
    亦即於上揭「得」撤銷緩刑之情形，法官應依職權本於合目
    的性之裁量，妥適審酌被告所犯前後數罪間，關於法益侵害
    之性質、再犯之原因、違反法規範之情節是否重大、被告主
    觀犯意所顯現之惡性及其反社會性等情，是否已使前案原為
    促使惡性輕微之被告或偶發犯、初犯改過自新而宣告之緩刑
    ，已難收其預期之效果，而確有執行刑罰之必要，此與刑法
    第75條第1 項所定2 款要件有一具備，即毋庸再行審酌其他
    情狀，應逕予撤銷緩刑之情形不同，先予敘明。
三、經查：
（一）本件受刑人甲○○因犯妨害風化案件，經本院於97年12月
      29日以97年度訴字第1238號刑事判決判處有期徒刑4 月，
      同時宣告緩刑2 年，於98年2 月2 日確定。然其於緩刑期
      內即99年1 月13日、同年月15日因犯竊盜罪，經本院於99
      年3 月30日以99年度竹北簡字第116 號刑事簡易判決分別
      判處拘役20日、30日，應執行拘役40日，如易科罰金，以
      新臺幣1000元折算一日，於99年4 月26日確定等情，有上
      開案號之刑事判決、刑事簡易判決正本及臺灣高等法院被
      告前案紀錄表各1 份附卷可稽，從而，受刑人確合於刑法
      第75條之1 第1 項第2 款「緩刑期內因故意犯他罪，而在
      緩刑期內受6 月以下有期徒刑、拘役或罰金之宣告確定」
      之構成要件。
(二)、惟刑法緩刑制度係為促進惡性輕微之被告或偶發犯、初犯
      利於改過自新而設，刑法第75條之1 又已課予法院裁量之
      義務，則受刑人雖合於上開要件，然是否已足認前案緩刑
      宣告難收其預期效果，而有執行刑罰之必要，仍須衡酌相
      關情況決定之。本院審究受刑人甲○○係因一時失慮而觸
      犯前揭竊盜案件，其固囿於貪念而竊取財物，侵害他人之
      財產權益，且不思循正當管道賺取錢財謀生，反起意行竊
      ，亦缺乏對他人財產權應予尊重之觀念；惟本院考量受刑
      人此竊盜犯行，犯罪之動機、目的尚屬單純，手段亦稱平
      和，且其竊取之物品價值合計僅有520 元，對社會產生之
      具體危害非鉅，可非難性亦較輕，受刑人亦因該等犯行，
      經本院分別判處拘役20日、40日，應執行拘役40日確定，
      且所犯並非重罪，又與前案宣告緩刑之妨害風化案件類型
      迥異，犯罪型態、原因及社會危害程度亦非相同，尚難僅
      因後案之竊盜犯行，即遽行推認受刑人未見悔悟自新，其
      前案之緩刑宣告有何難收刑罰預期效果，有執行刑罰必要
      之情形。此外，聲請人復未提出除上開判決犯罪事實以外
      之其他積極證據或具體說明受刑人有何情狀足認符合「原
      宣告之緩刑難收其預期效果，而有執行刑罰之必要」等實
      質要件，若得僅依上揭判決書所載之犯罪事實即以受刑人
      於緩刑期內另犯他罪，而一律撤銷緩刑，則刑法第75條及
      第75條之1 即無區分之必要，進而前開刑法第75條之1 第
      1 項之立法本旨將意義盡失，與緩刑之目的乃係避免短期
      自由刑之弊，並給予受刑人自新機會未盡相符，是依上開
      說明，聲請人聲請撤銷本院97年度訴字第1238號刑事判決
      之緩刑宣告，於法尚有未合，應予駁回。
四、依刑事訴訟法第220 條，裁定如主文。
中    華    民    國    99    年    8     月    31    日
                    刑事第三庭    法  官  楊惠芬
以上正本證明與原本無異。
如不服本裁定，應於裁定送達後5日內向本院提出抗告狀。
中    華    民    國    99    年    8     月    31    日
                                  書記官  張懿中

司法院資訊處製作；財團法人民間司法改革基金會備份。
